臺灣新竹地方法院宣示判決筆錄　　　　　 96年度訴字第291號
公　訴　人　臺灣新竹地方法院檢察署檢察官
被　　　告　乙○○
　　　　　　　　　　（另案
指定辯護人　本院公設辯護人甲○○
上列被告因違反毒品危害防制條例案件，檢察官提起公訴（96年
度毒偵字第59號、第77號、第119號、第524號）及移送併辦（96
年度毒偵字第711 號）後，聲請改依協商程序而為判決，本院於
中華民國96年5月29日下午4時，在本院刑事第八法庭宣示判決，
出席職員如下：
法官起立朗讀判決主文、犯罪事實要旨、處罰條文，及告以上訴
限制、期間並提出上訴狀之法院，且諭知記載其內容：
一、主  文：
    乙○○施用第一級毒品，累犯，處有期徒刑拾壹月，扣案之
    第一級毒品海洛因貳包（合計淨重點陸伍公克，空包裝袋
    總重零點捌肆公克）、壹包（淨重零點伍公克，空包裝袋
    重零點柒柒公克），均沒收銷燬之，扣案之注射針筒肆支、
    分裝匙肆支、空包裝袋柒個、生理食鹽水壹瓶，均沒收之；
    又施用第二級毒品，累犯，處有期徒刑伍月，扣案之第二級
    毒品安非他命壹包（毛重零點公克）、含第二級毒品安非
    他命殘渣袋伍個（量微無法析離），均沒收銷燬之，扣案之
    吸食器壹支，沒收之；應執行有期徒刑壹年貳月，扣案之第
    一級毒品海洛因貳包（合計淨重點陸伍公克，空包裝袋總
    重零點捌肆公克）、壹包（淨重零點伍公克，空包裝袋重
    零點柒柒公克）、第二級毒品安非他命壹包（毛重零點公
    克）、含第二級毒品安非他命殘渣袋伍個（量微無法析離）
    ，均沒收銷燬之，扣案之注射針筒肆支、分裝匙肆支、空包
    裝袋柒個、生理食鹽水壹瓶、吸食器壹支，均沒收之。
二、犯罪事實要旨：
(一)、乙○○前有違反麻醉藥品管理條例、竊盜等前科，又於民國
    77年間因違反槍砲彈藥刀械管制條例及肅清煙毒條例案件，
    分別經本院及臺灣高等法院判決判處有期徒刑3 月及3年4月
    ，經定應執行刑為有期徒刑3年6月確定，又於78年間因違反
    肅清煙毒條例案件，經本院判決判處有期徒刑2年5月，而上
    開3 案件經定應執行刑為有期徒刑5年8月確定，再於82年間
    因違反肅清煙毒條例案件，經本院判決判處有期徒刑3年8月
    確定，上開各案件接續執行後，於85年7月6日假釋出監；又
    於假釋期間之85年間及86年間，因違反肅清煙毒條例及竊盜
    案件，分別經本院判決判處有期徒刑3 年10月及10月，經定
    應執行刑為有期徒刑4年4月確定，上開假釋並遭撤銷，應執
    行殘刑有期徒刑3年6月10日，而於90年3 月26日縮短刑期假
    釋出監；又於假釋期間再因施用毒品案件，前開第2 次假釋
    再遭撤銷，應執行殘刑有期徒刑3年8月3 日，於93年11月10
    日入監執行，並於95年5月7日縮短刑期執行完畢。
(二)、乙○○又因施用毒品案件，經本院於90年12月26日以90年度
    毒聲字第1884號裁定送勒戒處所觀察、勒戒後，認有繼續施
    用毒品傾向，再經本院於91年4月23日以91年度毒聲字第447
    號裁定，令入戒治處所施以強制戒治1年，嗣因執行屆滿3月
    且成效評定為合格，認無繼續戒治之必要，而經本院於91年
    10月3日以91年度毒聲字第946號裁定停止戒治，所餘戒治期
    間付保護管束，嗣於92年4月4日保護管束期滿，未經撤銷，
    視為強制戒治期滿，並經臺灣新竹地方法院檢察署檢察官於
    92年4月10日以92年度戒毒偵字第24號為不起訴處分確定。
(三)、詎乙○○仍不知悔改，猶於上開強制戒治處分執行完畢釋放
    後5 年內，分別基於施用第一級毒品及第二級毒品之單一集
    合犯意，自95年10月初起至96年4 月25日早上止，在新竹市
    ○○路357號1樓及地下室停車場、新竹市○區○○街1 號與
　  新竹市○○路旁之公園內，以針筒注射之方式，反覆延續非
    法施用第一級毒品海洛因多次；及在新竹市○○路357號1樓
    及地下室停車場、新竹市○區○○街1 號，以將第二級毒品
    安非他命置於鋁箔紙上加熱產生煙霧再予吸用之方式，反覆
    延續非法施用第二級毒品安非他命多次。嗣分別：１、於95
    年11月2 日23時10分許，在新竹市○○○街公園旁為警查獲
    ，並扣得其所有供施用第一級毒品海洛因所用之注射針筒 3
    支及分裝匙1 支；２、於96年1月1日14時30分許，在新竹市
    ○○路357號1樓為警查獲，並扣得含第二級毒品安非他命之
    殘渣袋5個（量微無法析離）；３、於96年1月19日20時許，
    在新竹市○○路357號1樓為警查獲，並扣得第一級毒品海洛
    因2 包（合計淨重3.65公克，空包裝袋總重0.84公克）、第
    二級毒品安非他命1包（毛重0.3公克）、其所有供施用第一
    級毒品海洛因所用之分裝匙3支、空包裝袋7個、及供施用第
    二級毒品安非他命所用之吸食器1 支；４、於96年3月21日8
    時45分許，在新竹市○○路413 號巷口為警查獲，並扣得第
    一級毒品海洛因1 包（淨重0.53公克，空包裝袋重0.77公克
    ）、其所有供施用第一級毒品海洛因所用之注射針筒1 支、
    生理食鹽水1 瓶；５、於96年3月5日22時許，在新竹市○○
    街12號前為警查獲。
三、扣案之海洛因2 包（合計淨重3.65公克，空包裝袋總重0.84
    公克）、1 包（淨重0.53公克，空包裝袋重0.77公克），為
    第一級毒品；扣案之安非他命1包（毛重0.3公克）、含安非
    他命殘渣袋5 個（量微無法析離），為第二級毒品，均應依
    毒品危害防制條例第18條第1 項前段之規定宣告沒收銷燬之
    。扣案之注射針筒4支、分裝匙4支、空包裝袋7 個、生理食
    鹽水1瓶、吸食器1支，均為被告所有，且均係供其分別為前
    述施用第一級毒品海洛因及第二級毒品安非他命犯行所用之
    物等情，業據被告供述在卷，爰均依刑法第38條第1項第2款
    之規定宣告沒收之。
四、處罰條文：
    毒品危害防制條例第10條第1項、第2項。
五、協商判決除有刑事訴訟法第455條之4第1項第1款於本訊問程
    序終結前，被告撤銷協商合意或檢察官撤回協商聲請者；第
    2款被告協商之意思非出於自由意志者；第4款被告所犯之罪
    非第455條之2第1項所定得以協商判決者；第6款被告有其他
    較重之裁判上一罪之犯罪事實者；第7 款法院認應諭知免刑
    或免訴、不受理者情形之一，及違反同條第2 項「法院應於
    協商合意範圍內為判決；法院為協商判決所科之刑，以宣告
    緩刑或2 年以下有期徒刑、拘役或罰金為限」之規定者外，
    檢察官與被告均不得上訴。
六、如有前項得上訴之情形，得自收受宣示判決筆錄送達之日起
    10日內，向本院提出上訴書狀，上訴於第二審法院。
中　　華　　民　　國　　96　　年　　5 　　月　　29　　日
                  刑事第三庭    書  記  官  謝國聖
                                審判長法官  楊數盈
以上正本證明與原本無異。
                                書  記  官  謝國聖
中　　華　　民　　國　　96　　年　　5 　　月　　29　　日
附錄本案論罪科刑法條：
毒品危害防制條例第10條：
施用第一級毒品者，處6月以上5年以下有期徒刑。
施用第二級毒品者，處3年以下有期徒刑。
